臺灣高等法院臺中分院刑事裁定　
111年度聲字第1785號

聲  請  人  臺灣高等檢察署臺中檢察分署檢察官     
受  刑  人  魏應充


代  理  人  羅閎逸律師
上列聲請人因受刑人數罪併罰有二裁判以上，聲請定其應執行之
刑（聲請案號：111年度執聲字第789號），本院裁定如下：
    主  文
魏應充因犯如附表所示各罪所處之有期徒刑，應執行有期徒刑捌
年陸月。
    理  由
一、聲請意旨略以：受刑人魏應充（下稱受刑人）因食品安全衛
    生管理法數罪，先後經判決確定如附表，應依刑法第53條、
    第51條第5款規定，定其應執行之刑，爰依刑事訴訟法第477
    條第1項聲請裁定。受刑人原已裁判確定之應執行刑，分別
    為有期徒刑4年8月（本院108年度聲字第2389號裁定）及有
    期徒刑4年10月（本院108年度重矚上更一字第17號、18號判
    決）。是就上開部分，再合併定其應執行之刑，不得低於原
    定之最高執行刑4年10月，亦不得高於原定之執行刑之總和9
    年6月。惟上開各宣告刑之總和計達23年1月之多，故聲請人
    認以定應執行刑有期徒刑9年為合理等語。　
二、按裁判確定前犯數罪者，併合處罰之；數罪併罰，有二裁判
    以上者，依第51條之規定，定其應執行之刑，刑法第50條第
    1項、第53條定有明文。又數罪併罰，分別宣告其罪之刑，
    如宣告多數有期徒刑者，於各刑中之最長期以上，各刑合併
    之刑期以下，定其刑期；但不得逾30年，刑法第51條第5款
    亦有明文。次按數罪聲請合併定其應執行刑，若其中數罪之
    刑業已執行完畢，並不因嗣後定其應執行刑，而影響先前該
    數罪已執行完畢之事實，僅係將來執行時應予折抵之問題（
    最高法院107年度台抗字第319號刑事裁定意旨參照）。
三、經查：
  ㈠受刑人因犯如附表所示之違反食品安全衛生管理法等數罪，
    經本院先後判處如附表所示之刑，並均經確定在案，有各該
    刑事判決書及臺灣高等法院被告前案紀錄表在卷可稽。茲檢
    察官聲請定其應執行之刑，本院審核認其聲請為正當，應予
    准許。又本院於民國111年9月8日函詢受刑人關於本件定應
    執行刑案件之意見，經受刑人之代理人羅閎逸律師以書面表
    示意見，有本院111年9月8日111中分高刑儉111聲1785字第0
    8539號函文、送達證書，及受刑人之代理人於111年9月16日
    提出之陳述意見狀、111年9月19日提出之陳報狀在卷可佐(
    見本院卷四第247頁、第265頁；見本院卷五第3至100頁、第
    101至103頁及外放證物-「初心公益足跡手冊」正本乙本)。
    檢察官聲請書以前詞請求本案定刑為有期徒刑9年；受刑人
    之代理人具狀請求依據比例、平等、罪責原則及刑法第57條
    第5款犯罪行為人之品行等，以受刑人素行良好，因食安問
    題涉訟，坦然面對，入監表現良好而提前假釋出監且假釋期
    滿，無再犯之虞，且長年投身公益、努力向善之品格，請求
    酌定較低之刑度，以有期徒刑7年至8年為合理。本院審酌受
    刑人所犯如附表所示各罪之犯罪態樣、時間間隔、侵犯法益
    ，復審酌附表編號1至8所示之罪曾經本院108年度聲字第238
    9號裁定定應執行有期徒刑4年8月確定，附表編號9至28所示
    之罪曾經本院108年度重矚上更一字第17、18號判決定應執
    行有期徒刑4年10月確定，本案聲請就如附表編號1至8、編
    號9至28所示之罪定其應執行之刑，應受內部性及外部性界
    限之拘束，並考量各該罪合併後之不法內涵、罪責原則及合
    併刑罰所生之效果，暨受刑人所犯如附表所示各罪之刑期總
    合等一切情狀後，合併定其應執行之刑如主文所示。
　㈡另受刑人所犯如附表編號1至8所示之罪，雖已執行完畢（執
    行案號：臺灣彰化地方檢察署109年度執更字第6號），此有
    臺灣高等法院被告前案紀錄表1份在卷可佐（見本院卷一第3
    6頁、第59頁），惟此部分與其所犯如附表所示之編號9至28
    之罪，因符合數罪併罰規定，故仍應合併定其應執行之刑，
    再由檢察官於執行時扣除已執行之部分，不致影響受刑人權
    益，附此敘明。
四、爰依刑事訴訟法第477條第1項，刑法第53條、第51條第5款
    ，裁定如主文。
中　　華　　民　　國　　111 　年　　10　　月　　21　　日
            刑事第十一庭　  審判長法　官　張意聰
                                  法　官　周瑞芬
                                  法　官　陳慧珊
以上正本證明與原本無異。
如不服本裁定，得於收受送達後五日內向本院提出抗告書狀（須
附繕本）。因疫情而遲誤不變期間，得向法院聲請回復原狀。

                                  書記官  李淑芬 
中　　華　　民　　國　　111 　年　　10　　月　　21　　日
受刑人魏應充定應執行刑案件一覽表（不得易科）
編                號          1         2         3 罪                名  詐欺 　　　 食品安全衛生管理法 食品安全衛生管理法 宣      告        刑  有期徒刑2年 有期徒刑11月 有期徒刑11月 　　  犯    罪    日    期  101年12月間至102.11.06 103.04.21、103.06.11 （即第二審判決附表四之一編 號19部分） 103.03.26、103.04.01、 103.04.28、103.06.13、 103.08.26 （即第二審判決附表四之ㄧ編 號22部分）   偵 查（自訴） 機  關年    度   案     號  臺北地檢102年度偵字 第22243號等 彰化地檢103年度偵字第9601號等 彰化地檢103年度偵字 第9601號等 最後事實審 法             院 智慧財產法院 　　  臺中高分院 臺中高分院  案             號 105年度刑智上易字第 38號 104年度矚上訴字第 1718、1722號 104年度矚上訴字第 1718、1722號  判   決   日   期 106.04.27  107.04.27 107.04.27 確定判決 法             院 智慧財產法院 　　  最高法院 最高法院  案             號 105年度刑智上易字第 38號 107年度台上字第3332 號 107年度台上字第3332號  判 決 確 定 日 期 106.04.27  108.11.06 108.11.06 是否為得易科罰金、得 易服社會勞動之案件  否、否 否、否       否、否 備                註  彰化地檢109年度執更字第6號 編號1至8曾經本院108年度聲字第2389號裁定定應執行有期徒刑4年8 月（已執行完畢）    


編                號           4         5          6 罪                名  食品安全衛生管理法 　 食品安全衛生管理法 食品安全衛生管理法 宣      告        刑  有期徒刑1年6月 有期徒刑7月 　　  有期徒刑7月 犯    罪    日    期  103.04.09至103.09.04 共12次 （即第二審判決附表四之ㄧ編 號24部分）    103.04.21、103.05.19、 103.09.04 （即第二審判決附表四之ㄧ編號25部分） 103.04.02、103.04.08 （即第二審判決附表四之ㄧ編 號33部分） 偵 查（自訴） 機  關年    度   案     號  彰化地檢103年度偵字第9601號等 彰化地檢103年度偵字第9601號等 彰化地檢103年度偵字第9601號等 最後事實審 法             院 臺中高分院 　　　  臺中高分院 臺中高分院  案             號 104年度矚上訴字第 1718、1722號 104年度矚上訴字第 1718、1722號 104年度矚上訴字第 1718、1722號  判   決   日   期 107.04.27  107.04.27 107.04.27 確定判決 法             院 最高法院 　　　  最高法院 最高法院  案             號 107年度台上字第3332 號 107年度台上字第3332 號 107年度台上字第3332 號  判 決 確 定 日 期 108.11.06 108.11.06 108.11.06 是否為得易科罰金、得 易服社會勞動之案件  否、否 否、否 否、否 備                註  彰化地檢109年度執更字第6號 編號1至8曾經本院108年度聲字第2389號裁定定應執行有期徒刑4年8 月（已執行完畢）    

編                號           7         8 罪                名  食品安全衛生管理法 　 食品安全衛生管理法 宣      告        刑  有期徒刑8月 有期徒刑7月 　　  犯    罪    日    期  103.06.13、103.07.30、 103.07.30、103.09.05、 103.09.05 （即第二審判決附表四之ㄧ編號61部分）   103.03.25、103.05.05、 103.06.04、103.07.07、 103.08.01、103.08.27 （即第二審判決附表四之ㄧ編號69部分） 偵 查 (自訴) 機 關年    度   案     號  彰化地檢103年度偵字第 9601號等 彰化地檢103年度偵字第 9601號等 最後事實審 法             院 臺中高分院 　　　  臺中高分院  案             號 104年度矚上訴字第 1718、1722號 104年度矚上訴字第 1718、1722號  判   決   日   期 107.04.27  107.04.27 確定判決 法             院 最高法院 　　　  最高法院  案             號 107年度台上字第3332號 107年度台上字第3332號   判 決 確 定 日 期 108.11.06  108.11.06 是否為得易科罰金、得 易服社會勞動之案件  否、否 否、否 備                註  彰化地檢109年度執更字第6號 編號1至8曾經本院108年度聲字第2389號裁定定應執 行有期徒刑4年8月（已執行完畢）   

編                號           9         10         11 罪                名  食品安全衛生管理法 　 食品安全衛生管理法 食品安全衛生管理法 宣      告        刑  有期徒刑7月 有期徒刑7月 　　  有期徒刑1年7月 犯    罪    日    期  103.01.07、103.02.19、 103.08.20 （即第二審判決附表四A之 一編號1部分）    103.01.14、103.03.03、 103.04.24、103.06.09、 103.08.01、103.10.07 （即第二審判決附表四A之 一編號9部分） 103.01.03至103.09.03 共16次 （即第二審判決附表四A之 一編號13部分） 偵 查（自訴） 機  關年    度   案     號  彰化地檢103年度偵字第9601號等 彰化地檢103年度偵字第9601號等 彰化地檢103年度偵字第9601號等 最後事實審 法             院 臺中高分院 　　　  臺中高分院 臺中高分院  案             號 108年度重矚上更一字 第17、18號 108年度重矚上更一字 第17、18號 108年度重矚上更一字 第17、18號  判   決   日   期 109.11.26  109.11.26 109.11.26 確定判決 法             院 最高法院 　　　  最高法院 最高法院  案             號 110年度台上字第 2443、2463號 110年度台上字第 2443、2463號 110年度台上字第 2443、2463號  判 決 確 定 日 期 111.07.29  111.07.29 111.07.29 是否為得易科罰金、得 易服社會勞動之案件  否、否 否、否 否、否 備                註  彰化地檢111年度執字第3326號 編號9至28曾經本院108年度重矚上更一字第17、18號判決定應執行有 期徒刑4年10月    


編                號          12         13         14 罪                名  食品安全衛生管理法 　 食品安全衛生管理法 食品安全衛生管理法 宣      告        刑  有期徒刑11月 有期徒刑10月 　　  有期徒刑11月 犯    罪    日    期  103.02.24、103.03.07、 103.03.17、103.03.24、 103.04.24、103.05.09、 103.07.18、103.07.25、 103.08.01、103.08.25 （即第二審判決附表四A之 一編號15部分） 103.01.09至103.10.09 共15次 （即第二審判決附表四A之 一編號16部分） 102.12.02至103.08.05 共11次 （即第二審判決附表四A之 一編號21部分） 偵 查（自訴） 機  關年    度   案     號  彰化地檢103年度偵字第9601號等 彰化地檢103年度偵字第9601號等 彰化地檢103年度偵字第9601號等 最後事實審 法             院 臺中高分院 　　　  臺中高分院 臺中高分院  案             號 108年度重矚上更一字 第17、18號 108年度重矚上更一字 第17、18號 108年度重矚上更一字 第17、18號  判   決   日   期 109.11.26  109.11.26 109.11.26 確定判決 法             院 最高法院 　　　  最高法院 最高法院  案             號 110年度台上字第 2443、2463號 110年度台上字第 2443、2463號 110年度台上字第 2443、2463號  判 決 確 定 日 期 111.07.29  111.07.29 111.07.29 是否為得易科罰金、得 易服社會勞動之案件  否、否 否、否 否、否 備                註  彰化地檢111年度執字第3326號 編號9至28曾經本院108年度重矚上更一字第17、18號判決定應執行有 期徒刑4年10月    


編                號          15         16         17 罪                名  食品安全衛生管理法 　 食品安全衛生管理法 食品安全衛生管理法 宣      告        刑  有期徒刑7月 有期徒刑7月 　　  有期徒刑9月 犯    罪    日    期  103.03.14、103.06.09、 103.07.25、103.09.18 （即第二審判決附表四A之 一編號23部分）    103.01.20至103.09.04 共13次 （即第二審判決附表四A之 一編號26部分） 103.02.26、103.03.11、 103.03.25、103.06.24、 103.08.13、103.09.05 （即第二審判決附表四A之 一編號27部分）   偵 查（自訴） 機  關年    度   案     號  彰化地檢103年度偵字第9601號等 彰化地檢103年度偵字第9601號等 彰化地檢103年度偵字第9601號等 最後事實審 法             院 臺中高分院 　　　  臺中高分院 臺中高分院  案             號 108年度重矚上更一字 第17、18號 108年度重矚上更一字 第17、18號 108年度重矚上更一字 第17、18號  判   決   日   期 109.11.26  109.11.26 109.11.26 確定判決 法             院 最高法院 　　　  最高法院 最高法院  案             號 110年度台上字第 2443、2463號 110年度台上字第 2443、2463號 110年度台上字第 2443、2463號  判 決 確 定 日 期 111.07.29  111.07.29 111.07.29 是否為得易科罰金、得 易服社會勞動之案件  否、否 否、否 否、否 備                註  彰化地檢111年度執字第3326號 編號9至28曾經本院108年度重矚上更一字第17、18號判決定應執行有 期徒刑4年10月    


編                號          18         19         20 罪                名  食品安全衛生管理法 　 食品安全衛生管理法 食品安全衛生管理法 宣      告        刑  有期徒刑1年4月 有期徒刑9月 　　  有期徒刑7月 犯    罪    日    期  103.01.16至103.07.29 共11次 （即第二審判決附表四A之 一編號31部分）    103.02.25、103.03.10、 103.03.28、103.04.17、 103.04.17、103.05.05、 103.05.05、103.06.03 （即第二審判決附表四A之 一編號34部分） 103.03.14、103.06.12、 103.08.05、103.09.10 （即第二審判決附表四A之 一編號36部分） 偵 查（自訴） 機  關年    度   案     號  彰化地檢103年度偵字第9601號等 彰化地檢103年度偵字第9601號等 彰化地檢103年度偵字第9601號等 最後事實審 法             院 臺中高分院 　　　  臺中高分院 臺中高分院  案             號 108年度重矚上更一字 第17、18號 108年度重矚上更一字 第17、18號 108年度重矚上更一字 第17、18號  判   決   日   期 109.11.26  109.11.26 109.11.26 確定判決 法             院 最高法院 　　　  最高法院 最高法院  案             號 110年度台上字第 2443、2463號 110年度台上字第 2443、2463號 110年度台上字第 2443、2463號  判 決 確 定 日 期 111.07.29  111.07.29 111.07.29 是否為得易科罰金、得 易服社會勞動之案件  否、否 否、否 否、否 備                註  彰化地檢111年度執字第3326號 編號9至28曾經本院108年度重矚上更一字第17、18號判決定應執行有 期徒刑4年10月    


編                號          21         22         23 罪                名  食品安全衛生管理法 　 食品安全衛生管理法 食品安全衛生管理法 宣      告        刑  有期徒刑7月 有期徒刑7月 　　  有期徒刑7月 犯    罪    日    期  103.03.11、103.03.19、 103.05.07、103.05.07、 103.05.07、103.05.07、 103.05.21、103.07.14、 103.08.18、103.09.04 （即第二審判決附表四A之 一編號40部分） 103.01.16、103.02.05、 103.07.08 （即第二審判決附表四A之 一編號41部分） 102.12.04至103.09.04 共18次 （即第二審判決附表四A之 一編號49部分） 偵 查（自訴） 機  關年    度   案     號  彰化地檢103年度偵字第9601號等 彰化地檢103年度偵字第9601號等 彰化地檢103年度偵字第9601號等 最後事實審 法             院 臺中高分院 　　　  臺中高分院 臺中高分院  案             號 108年度重矚上更一字 第17、18號 108年度重矚上更一字 第17、18號 108年度重矚上更一字 第17、18號  判   決   日   期 109.11.26  109.11.26 109.11.26 確定判決 法             院 最高法院 　　　  最高法院 最高法院  案             號 110年度台上字第 2443、2463號 110年度台上字第 2443、2463號 110年度台上字第 2443、2463號  判 決 確 定 日 期 111.07.29  111.07.29 111.07.29 是否為得易科罰金、得 易服社會勞動之案件  否、否 否、否 否、否 備                註  彰化地檢111年度執字第3326號 編號9至28曾經本院108年度重矚上更一字第17、18號判決定應執行有 期徒刑4年10月    


編                號          24         25         26 罪                名  食品安全衛生管理法 　 食品安全衛生管理法 食品安全衛生管理法 宣      告        刑  有期徒刑10月 有期徒刑10月 　　  有期徒刑9月 犯    罪    日    期  103.01.21、103.03.20、 103.05.07、103.06.06、 103.07.07、103.07.30、 103.08.14、103.08.27 （即第二審判決附表四A之 一編號52部分）  102.12.16至103.08.29 共14次 （即第二審判決附表四A之 一編號62部分） 102.12.03至103.10.07 共33次 （即第二審判決附表四A之 一編號65部分） 偵 查（自訴） 機  關年    度   案     號  彰化地檢103年度偵字第9601號等 彰化地檢103年度偵字第9601號等 彰化地檢103年度偵字第9601號等 最後事實審 法             院 臺中高分院 　　　  臺中高分院 臺中高分院  案             號 108年度重矚上更一字 第17、18號 108年度重矚上更一字 第17、18號 108年度重矚上更一字 第17、18號  判   決   日   期 109.11.26  109.11.26 109.11.26 確定判決 法             院 最高法院 　　　  最高法院 最高法院  案             號 110年度台上字第 2443、2463號 110年度台上字第 2443、2463號 110年度台上字第 2443、2463號  判 決 確 定 日 期 111.07.29  111.07.29 111.07.29 是否為得易科罰金、得 易服社會勞動之案件  否、否 否、否 否、否 備                註  彰化地檢111年度執字第3326號 編號9至28曾經本院108年度重矚上更一字第17、18號判決定應執行有 期徒刑4年10月    


編                號          27         28 罪                名  食品安全衛生管理法 　 食品安全衛生管理法 宣      告        刑  有期徒刑7月 有期徒刑7月 　　  犯    罪    日    期  102.12.02、103.01.14、 103.03.03、103.03.11、 103.05.12、103.06.13、 103.07.17、103.09.01、 103.10.07 （即第二審判決附表四A之 一編號67部分） 102.12.12至103.09.24 共21次 （即第二審判決附表四A之 一編號72部分） 偵 查（自訴） 機  關年    度   案     號  彰化地檢103年度偵字第9601號等 彰化地檢103年度偵字第9601號等 最後事實審 法             院 臺中高分院 　　　  臺中高分院  案             號 108年度重矚上更一字 第17、18號 108年度重矚上更一字 第17、18號  判   決   日   期 109.11.26  109.11.26 確定判決 法             院 最高法院 　　　  最高法院  案             號 110年度台上字第 2443、2463號 110年度台上字第 2443、2463號  判 決 確 定 日 期 111.07.29  111.07.29 是否為得易科罰金、得 易服社會勞動之案件  否、否 否、否 備                註  彰化地檢111年度執字第3326號 編號9至28曾經本院108年度重矚上更一字第 17、18號判決定應執行有期徒刑4年10月